# 陈老师，请教一个问题

提问人：lul1818 时间：2015-01-13 15:37:02
同问

回答人：chenyiwei
从可供出售金融资产分回的股利和利息仍然是确认为投资收益。只有公允价值变动损益（减值损失除外）才是其他综合收益。